【裁判字號】    98,聲再,239
【裁判日期】    981221
【裁判案由】    聲請再審
【裁判全文】
臺灣高等法院臺中分院刑事裁定         98年度聲再字第239號
再審聲請人
即受判決人  甲○○
上列聲請人因違反槍砲彈藥刀械管制條例案件，對於本院96年度
上訴字第1292號，中華民國96年7月26日確定判決（第一審案號
：臺灣臺中地方法院96年度訴字第447號、起訴案號：臺灣臺中
地方法院檢察署95年度偵字第28795號），聲請再審，本院裁定
如下：
    主  文
再審之聲請駁回。
    理  由
一、聲請意旨略以：再審聲請人即受判決人甲○○（下稱聲請人
    ）自始至終均否認有何犯行，同案被告簡義芳亦證實聲請人
    確係不知情之人，原確定判決所憑當時承辦員警紀昌宏之證
    詞，嗣經紀昌宏於民國98年11月13日出具證明書，證實臺中
    市警察局第六分局市政派出所製作第一份警詢筆錄後移送分
    局時，遭第六分局偵查隊隊長吳伯羲先生當場撕毀，吳隊長
    甚且大聲斥責當時之市政派出所所長及2位承辦員警紀昌宏
    、林良發，並揚言：「不將受判決人甲○○咬死，如何提升
    警察之辦案績效？」「做這什麼筆錄，重做！重做！」「每
    個犯罪之人，都找人來頂替，如何懲治不法？」等語，顯見
    其有未審先判之心態，惟聲請人確實不知簡義芳將涉案槍、
    彈放置車上，此可重新傳訊承辦員警紀昌宏即明。警方為求
    辦案績效，不惜設局誣陷，更欺聲請人不懂法律，疲勞偵訊
    ，且不採納聲請人之要求鑑定槍枝上指紋，為此請求准予再
    審云云。
二、按有罪之判決確定後，有左列情形之一者，為受判決人之利
    益，得聲請再審︰一原判決所憑之證物已證明其為偽造或變
    造者。二原判決所憑之證言、鑑定或通譯已證明其為虛偽者
    。三受有罪判決之人，已證明其係被誣告者。四原判決所憑
    之通常法院或特別法院之裁判已經確定裁判變更者。五參與
    原判決或前審判決或判決前所行調查之法官，或參與偵查或
    起訴之檢察官，因該案件犯職務上之罪已經證明者，或因該
    案件違法失職已受懲戒處分，足以影響原判決者。六因發現
    確實之新證據，足認受有罪判決之人應受無罪、免訴、免刑
    或輕於原判決所認罪名之判決者。刑事訴訟法（舊法）第41
    3條第1項定有明文。又按刑事訴訟法（舊法）第413條第1項
    第6款所謂發見之新證據，係指該項證據，事實審法院於判
    決前因未經發見，不及調查斟酌，至其後始行發見者而言，
    若判決前已經當事人提出或聲請調查之證據，經原法院捨棄
    不採者，即非該條款所謂發見之新證據，不得據為聲請再審
    之原因（最高法院28年抗字第8號判例參照）；又刑事訴訟
    法（舊法）第413條第1項第6款所謂發見確實之新證據，係
    指就新證據之本身形式上觀察，毋須經調查程序，顯然可認
    為足以動搖原確定之判決者而言（最高法院40年台抗字第2
    號判例參照）。
三、經查：聲請意旨所指其自始至終否認犯行一節，惟原確定判
    決係以聲請人承認於原確定判決所載時間、地點，為警查獲
    扣案制式手槍、子彈，及本件係聲請人駕駛自用小客車為警
    盤查下車後，自小客車內拿取手提包後，經警發覺可疑，檢
    查手提包因而查獲制式手槍、子彈；及證人即查獲警員林良
    發、紀昌宏於原審所證述查獲槍、彈經過之情節；並參酌扣
    案上開制式手槍、子彈，經送請內政部警政署刑事警察局鑑
    驗結果，均具有殺傷力等相關資料，本於調查所得心證，綜
    合敘明其認定聲請人之犯行，並詳為說明其認定事實所憑之
    證據及得心證之理由，該確定判決並未認定聲請人曾坦承犯
    行。聲請人另主張第六分局偵查隊隊長吳伯羲對市政派出所
    所長及2位承辦員警紀昌宏、林良發之揚言，並提出承辦員
    警紀昌宏於98年11月13日出具之證明書1件為佐，惟查，該
    證明書亦僅載明「…甲○○所駕，其車上包包內藏有槍枝，
    是日於派出所內製作第一份筆錄，移送分局時，遭第六分局
    偵（查）隊銷毀，並要求重新製作筆錄，此屬真正，特立此
    書」，並未有聲請人所稱揚言情事，而偵查隊長要求承辦人
    重做筆錄，亦與聲請人是否有原確定判決所認定之事實無何
    直接關連，蓋聲請人於重做之筆錄中亦未坦承犯行，而上開
    被查獲槍彈之客觀事實，亦未據聲請人否認，即從形式上觀
    察，上述主張並不足以動搖原確定判決所認定之犯罪事實，
    核與刑事訴訟法第420條第1項第6款所定之「確實之新證據
    」不符。聲請人聲請重新傳訊承辦員警紀昌宏，惟證人紀昌
    宏於原審及本院96年度上訴字第1292號案件審理時，均已到
    庭具結作證，證述內容亦相同（參本院96年度上訴字第1292
    號判決書第3頁最後1行至第5頁第1行），實無再傳訊其到庭
    作證之必要。至於聲請人所稱，同案被告簡義芳亦證實其確
    係不知情之人一節，此部分雖未經本院96年度上訴字第1292
    號判決為說明，惟該案經上訴後，最高法院98年度台上字第
    6363號判決則已說明：「經查已定讞之簡義芳於警詢、偵查
    中雖供稱：上訴人（即本案之聲請人）被查獲槍、彈後，經
    由上訴人之胞兄林宗琳通知伊，伊有向林宗琳表示歉意，並
    承認手槍、子彈均為伊所有等語，卷內並有二人之電話通聯
    紀錄。然核此僅係簡義芳於案發後之態度而已，並非有利於
    上訴人之證據。原判決既已論敘說明上訴人所辯：伊曾將該
    車借予簡義芳使用，不知車上有該等槍枝、子彈，當日是警
    員要伊拿證件，警員從伊搖下的車窗發現車子後座有一個包
    包，警員紀昌宏要求伊拿該包包給他看一下，伊也不知道為
    什麼有該包包及槍、彈之辯詞，為不可採取之理由，原判決
    雖未就上開簡義芳之證述及電話通聯紀錄並非屬於對上訴人
    有利之證據特別加以說明，但此單純訴訟程序上之簡略，並
    非理由不備，對判決本旨不生任何影響，自不得執為適法之
    第三審上訴理由。」是上開聲請意旨所指證人簡義芳之供述
    ，亦與刑事訴訟法第420條第1項第6款所規定確實之新證據
    ，尚有不符。至於聲請意旨其餘就原確定判決採證認事之職
    權行使，擅加指摘，核與刑事訴訟法第420條第1項各款無一
    相符，應認為無再審理由。爰依同法第434條第1項，裁定如
    主文。
中    華    民    國    98    年    12    月    21    日
            刑事第十庭  審判長法  官  林  照  明
                              法  官  林  欽  章
                              法  官  郭  瑞  祥
上列正本證明與原本無異。
如不服本裁定，得於收受送達5日內向本院提出抗告書狀 (須附
繕本)。
                              書記官  李  妍  嬅
中    華    民    國    98    年    12    月    21    日


司法院資訊處製作；財團法人民間司法改革基金會備份。
